【裁判字號】    99,審訴,608
【裁判日期】    991109
【裁判案由】    違反毒品危害防制條例
【裁判全文】
臺灣新竹地方法院刑事宣示判決筆錄     99年度審訴字第608號
公  訴  人  臺灣新竹地方法院檢察署檢察官
被      告  乙○○
指定辯護人  本院公設辯護人甲○○
上列被告因違反毒品危害防制條例案件，前經臺灣新竹地方法院
檢察署檢察官為緩起訴處分（98年度毒偵字第1701號），被告於
緩起訴期間內故意犯有期徒刑以上之罪，另經本院處刑確定（99
年度審竹簡字第187 號），經檢察官依職權撤銷原處分（99年度
撤緩字第139 號）續行偵查提起公訴（99年度撤緩毒偵字第15號
）後，聲請改依協商程序而為判決，本院於中華民國99年11月9
日下午4 時，在本院刑事第十一法庭宣示判決，出席職員如下：
                審判長法  官  劉兆菊
                      書記官  林兆嘉
                      通  譯  楊德光
法官起立朗讀判決主文、犯罪事實要旨、處罰條文，及告以上訴
限制、期間並提出上訴狀之法院，且諭知記載其內容：
一、主  文：
    乙○○施用第一級毒品，累犯，處有期徒刑柒月；扣案之已
    使用過之注射針筒貳支，均沒收之。又施用第二級毒品，累
    犯，處有期徒刑肆月。應執行有期徒刑玖月；扣案之已使用
    過之注射針筒貳支，均沒收之。
二、犯罪事實要旨：
（一）乙○○前於民國90年3 月間，因連續施用第二級毒品案件
      ，經依本院於90年1月18日以90年度毒聲字第171號裁定送
      觀察、勒戒後，認有繼續施用毒品之傾向，再經本院於90
      年3 月7 日以90年毒聲字第356 號裁定令入戒治處所施以
      強制戒治，嗣提起抗告，經臺灣高等法院於90年5 月31日
      以90年度毒抗字第417 號裁定，抗告駁回；於90年3 月23
      日入所執行，嗣於90年10月12日停止戒治出所，所餘戒治
      期間交付保護管束，迨於91年2 月27日戒治期滿保護管束
      未經撤銷以已執行完畢論，並由臺灣新竹地方法院檢察署
      檢察官於91年3 月7 日以90年度戒毒偵字第35號為不起訴
      處分確定。嗣於92年間，再因連續施用第一、二級毒品案
      件，經本院於92年6 月24日以92年度毒聲字第447 號裁定
      令入戒治處所施以強制戒治，嗣於93年1 月9 日因毒品危
      害防制條例修正而出所停止戒治（未執行完畢）；刑責部
      分，則經本院於92年8 月29日以92年度訴字第266 號判決
      分別判處有期徒刑8 月、5 月，並定應執行有期徒刑1 年
      確定，甫於93年12月31日縮刑期滿執行完畢。
（二）復於94年間，因連續施用第一、二級毒品案件，經本院於
      95年4 月6 日以95年度訴字第203 號判決分別判處有期徒
      刑10月(甲)、8 月(乙)，並定應執行有期徒刑1 年4 月，嗣提
      起上訴，再經臺灣高等法院於95年7 月26日以95年度上訴
      字第1997號判決判處上訴駁回而確定；又於95年間，因施
      用第一、二級毒品案件，經本院於95年10月23日以95年度
      訴字第780 號判決分別判處有期徒刑1 年(丙)、9 月(丁)，並
      定應執行有期徒刑1 年7 月確定；嗣因中華民國九十六年
      罪犯減刑條例施行，上開2 案再經本院於96年8 月29日以
      96年度聲減字第1032號裁定，就(甲)(乙)之部分分別減為有期
      徒刑5 月、4 月，併定應執行刑有期徒刑8 月確定，就(丙)
      (丁)之部分分別減為有期徒刑6 月、4 月又15日，併定應執
      行刑有期徒刑9 月又15日確定；上開2 案經接續執行，甫
      於96年12月21日縮短刑期假釋出所，所餘刑期交付保護管
      束，而於97年4 月6 日縮刑期滿，保護管束未經撤銷以已
      執行完畢論。
（三）詎乙○○仍不知悔改，於前開強制戒治執行完畢釋放後5
      年內，再因施用毒品案件經刑之追訴處罰後，復基於施用
      第一級毒品海洛因之犯意，於98年8 月29日晚間9 時許，
      在新竹市月圓汽車旅館內，以將第一級毒品海洛因摻水置
      於注射針筒再注射入體內之方式，非法施用第一級毒品海
      洛因1 次。另基於施用第二級毒品甲基安非他命（起訴書
      誤載為安非他命）之犯意，於同日中午某時許，在新竹市
      其友人住處內（起訴書誤載為不詳處所），以將第二級毒
      品甲基安非他命置於玻璃球吸食器（未扣案）燒烤後吸取
      煙霧之方式，非法施用第二級毒品甲基安非他命1 次。嗣
      乙○○因另案遭拘捕，為警於99年8 月30日上午8 時30分
      許，在其位於新竹市○○路○ 段236 巷52弄7 之1 號住處
      內查獲，經其同意搜索，當場扣得其所有之已使用過注射
      針筒2 支；另經乙○○同意採集尿液送驗後，結果呈可待
      因、嗎啡、安非他命、甲基安非他命陽性反應，始查悉上
      情。
（四）案經臺北市政府警察局萬華分局報請臺灣臺北地方法院檢
      察署呈請臺灣高等法院檢察署檢察長令轉臺灣臺灣新竹地
      方法院檢察署檢察官偵查起訴後，經檢察官聲請認罪協商
      判決，由本院合議庭裁定由受命法官獨任改依協商程序而
      為判決。
三、處罰條文：
    毒品危害防制條例第10條第1 項、第2 項，刑法第11條、第
    47條第1 項、第51條第5 款、第38條第1 項第2 款。
四、沒收之諭知：為警所扣得之已使用過之注射針筒2 支（保管
    字號：99年度院保字第555 號，扣押物品清單見本院卷第15
    頁），則係被告乙○○所有且供其施用第一級毒品所用之物
    ，業據被告乙○○供承在卷（見98年度毒偵字第1701號偵查
    卷第15頁，本院卷第35頁背面），爰依刑法第38條第1 項第
    2 款規定，宣告沒收之。
五、協商判決除有刑事訴訟法第455 條之4 第1 項第1 款於本訊
    問程序終結前，被告撤銷協商合意或檢察官撤回協商聲請者
    ；第2 款被告協商之意思非出於自由意志者；第4 款被告所
    犯之罪非第455 條之2 第1 項所定得以協商判決者；第6 款
    被告有其他較重之裁判上一罪之犯罪事實者；第7 款法院認
    應諭知免刑或免訴、不受理者情形之一，及違反同條第2 項
    「法院應於協商合意範圍內為判決；法院為協商判決所科之
    刑，以宣告緩刑或2 年以下有期徒刑、拘役或罰金為限」之
    規定者外，檢察官與被告均不得上訴。
六、如有前項得上訴之情形，得自收受宣示判決筆錄送達之日起
    10日內，向本院提出上訴書狀，上訴於第二審法院。
本案經檢察官洪期榮到庭執行職務。
中    華    民    國    99    年    11    月    9     日
                  刑事第九庭    書  記  官  林兆嘉
                                審判長法官  劉兆菊
以上筆錄正本係照原本作成。
中    華    民    國    99    年    11    月    9     日
                                書  記  官  林兆嘉
附錄本案論罪科刑法條：
毒品危害防制條例第10條
施用第一級毒品者，處6月以上5年以下有期徒刑。
施用第二級毒品者，處3年以下有期徒刑。

司法院資訊處製作；財團法人民間司法改革基金會備份。
